臺灣高等法院臺中分院刑事判決　　　 100年度上訴字第2101號
上　訴　人
即　被　告　謝淑真
上列上訴人因違反毒品危害防制條例案件，不服臺灣臺中地方法
院100年度訴字第949號中華民國100年7月14日第一審判決（起訴
案號：臺灣臺中地方法院檢察署100年度毒偵字第692號），提起
上訴，本院判決如下：
    主  文
上訴駁回。
    理  由
一、按協商判決，除有刑事訴訟法第455條之4第1項第1款於訊問
    程序終結前，撤銷合意或撤回協商聲請者；第2款被告協商
    之意思非出於自由意志者；第4款被告所犯之罪非第455條之
    2第1項所定得以聲請協商判決者；第6款被告有其他較重之
    裁判上一罪之犯罪事實者；第7款法院認應諭知免刑或免訴
    、不受理者。或協商判決違反同條第2項「法院應於協商合
    意範圍內為判決；法院為協商判決所科之刑，以宣告緩刑或
    2年以下有期徒刑、拘役或罰金刑為限」之規定者，不得上
    訴，刑事訴訟法第455條之10第1項定有明文。又同法第367
    條前段：「第二審法院認為上訴有第362條前段之情形者，
    應以判決駁回之」、同法第372條規定：「第367條之判決及
    對於原審諭知管轄錯誤、免訴或不受理之判決上訴時，第二
    審法院認其為無理由而駁回上訴，或認為有理由而發回該案
    件之判決，得不經言詞辯論為之」，此程序依同法第455條
    之11第1項規定對於協商判決之上訴準用之。
二、本案上訴人即被告謝淑真（下稱被告）不服原審判決提起上
    訴，其上訴理由略以：因被告已經長期間在喝美沙冬治療，
    希望法官能再給一次機會云云。
三、經查：
  (一)被告係經檢察官起訴違反毒品危害防制條例第10條第1項施
    用第一級毒品、同條第2項施用第二級毒品之罪嫌，被告於
    偵查及原審均坦承不諱。嗣於原審言詞辯論終結前，檢察官
    因被告為認罪之陳述，而請求法院同意本件於審判外進行協
    商，經原審法院同意當事人於審判外進行協商，原審亦指定
    公設辯護人梁乃莉協助被告進行協商，以保障其權益。嗣經
    當事人雙方合意，施用第一級毒品部分，被告願受有期徒刑
    10月之科刑；施用第2級毒品部分，被告願受有期徒刑4月之
    科刑，定應執行為有期徒刑1年，由檢察官聲請原審法院改
    依協商程序而為判決，法官並訊問：被告與檢察官達成協商
    合意是否出於自由意志？被告及公設辯護人亦均稱：「是的
    」等語（見原審卷第93至96頁），足見被告係出於自由意志
    而為認罪協商，且協商程序均符合法律規定。
  (二)被告上訴意旨所提及之美沙冬替代療法，係檢察官依據刑事
    訴訟法第253條之2第1項第6款之規定，於其為緩起訴處分時
    ，命被告於一定期間內完成之戒癮治療，此依同法第253條
    之1第1項規定，係由檢察官參酌刑法第57條所列事項及公共
    利益之維護，認以緩起訴為適當者，得為緩起訴處分，是以
    緩起訴處分係為檢察官之權限，本案既經檢察官提起公訴，
    即表示其認為被告不適當為緩起訴處分，法院即應就起訴之
    犯罪事實為審判。且被告因於最近5年內故意犯罪曾受有期
    徒刑以上刑之宣告，不符緩刑之要件，自亦無從依刑法第74
    條第第2項第6款之規定為戒癮治療之處遇措施，上訴意旨顯
    有誤會。再者，經核本案並無於協商程序訊問程序終結前，
    有撤銷合意或撤回協商聲請之情形，被告所犯之罪係得以聲
    請協商判決，被告並未有其他較重之裁判上一罪之犯罪事實
    ，本案復無應諭知免刑或免訴、不受理之情形，原審判決亦
    係於協商合意範圍內為之，其科刑並未違反上開法律規定。
四、綜上所述，本案原審協商判決並無得提起上訴之情形，揆諸
    上開理由，依法不得上訴，被告上訴為不合法，應予駁回，
    並不經言詞辯論逕行判決之。
據上論斷，應依刑事訴訟法第455條之11第1項、第367條前段 、
第372條，判決如主文。
中    華    民    國   100    年    10    月    17    日
            刑事第十庭    審判長法  官  江  錫  麟
                                法  官  胡  文  傑
                                法  官  周  瑞  芬
以上正本證明與原本無異。
不得上訴。
                                書記官  廖  婉  菁
中    華    民    國   100    年    10    月    17    日